【裁判字號】    95,訴,1465
【裁判日期】    950612
【裁判案由】    毒品危害防制條例
【裁判全文】
臺灣高雄地方法院刑事判決              95年度訴字第1465號
    公  訴  人  臺灣高雄地方法院檢察署檢察官
    被      告  乙○○
                        （另案現於臺灣高雄第二監獄執行中
上列被告因毒品危害防制條例案件，經檢察官提起公訴（95年度
毒偵字第2054號），暨移請併案審理（臺灣高雄地方法院檢察署
95年度毒偵字第3232號、第3548號），被告經訊問後為有罪之陳
述，本院合議庭裁定由受命法官獨任進行簡式審判程序，並判決
如下：
    主  文
乙○○連續施用第一級毒品，處有期徒刑玖月，扣案如附表所示
之物沒收銷燬之。
    事實及理由
一、本件被告乙○○所犯係死刑、無期徒刑、最輕本刑為3 年以
    上有期徒刑以外之罪，其於準備程序中就被訴事實為有罪之
    陳述，經審判長告知簡式審判程序之旨，並聽取公訴人及被
    告之意見後，本院合議庭認宜進行簡式審判程序，依刑事訴
    訟法第273 條之1 第1 項規定，合議裁定由受命法官獨任進
    行簡式審判程序，合先敘明。
二、乙○○曾因施用毒品案件，經本院93年度毒聲字第1257號裁
    定送觀察勒戒，於民國93年8 月25日無施用傾向出所。詎乙
    ○○仍未戒除毒癮，明知海洛因為毒品危害防制條例第2 條
    第2 項第1 款明定之第一級毒品，不得施用或持有，仍於前
    述觀察勒戒執行完畢釋放後5 年內，復基於施用第一級毒品
    之概括犯意，自95年2 月11日起至95年3 月10日止，分別在
    高雄市○○區○○路147 號4 樓住處或不詳地點，以將海洛
    因摻入香菸方式，2 天施用1 次之頻率，連續施用第一級毒
    品多次。嗣分別於：（一）95年2 月13日15時許，在高雄市
    三民區○○路與南華路口為警查獲，並扣得附表所示之物；
    （二）95年2 月28日11時45分許，在高雄市三民區○○○路
    172 號「益大飯店」709 號房為警查獲；（三）95年3 月11
    日22時許，在高雄市○○區○○路與民權路口為警查獲，並
    均經採尿送驗始知上情。案經高雄市政府警察局保安警察大
    隊、三民第一分局、高雄市政府警察局報告臺灣高雄地方法
    院檢察署檢察官偵查起訴暨移送併辦。
三、本件證據部分除補充：「被告於本院準備程序及審判程序中
    之陳述」外，餘均引用檢察官起訴書及併案意旨書所載（如
    附件）。訊據被告對上揭事實坦承不諱，且其為警查獲時所
    採取之尿液，均經送請高雄市立凱旋醫院檢驗結果，均呈嗎
    啡陽性反應，此分別有高雄市立凱旋醫院95年2 月20日、95
    年3 月16日、95年3 月20日濫用藥物尿液檢驗報告書、姓名
    對照表各3 紙附卷可查（見95年度毒偵字第2054號卷第33、
    34頁；95年度毒偵字第3232號卷第18、19頁；警卷3 第8 、
    9 頁）。而扣案如附表所示之物，經送請法務部調查局鑑定
    ，均證實為第一級毒品海洛因無訛（淨重合計0.41公克，另
    含沾有海洛因殘渣之包裝袋重合計0.34公克），此有該局95
    年3 月28日調科壹字第220022724 號鑑定通知書在卷可查（
    見95年度毒偵字第2054號卷第35頁）。此外，復有扣押物品
    清單1 紙在卷可憑（見95年度毒偵字第2054號卷第27頁），
    足認被告之自白與事實相符，本件事證明確，被告施用第一
    級毒品海洛因之事實，堪以認定。被告曾因施用毒品案件，
    經本院93年度毒聲字第1257號裁定送觀察勒戒，於民國93年
    8 月25日無施用傾向出所，其於觀察勒戒期滿後5 年內再犯
    本案施用毒品罪，應依法論科。
四、按海洛因為毒品危害防制條例第2 條第2 項第1 款所明定之
    第一級毒品，核被告所為，其施用海洛因之犯行，係犯同條
    例第10條第1 項之施用第一級毒品罪。被告持有海洛因後進
    而施用，其持有之低度行為，應為施用之高度行為吸收，不
    另論罪。檢察官雖未就被告於95年2 月12日某時後起至95年
    3 月10日止，施用第一級毒品犯行起訴，惟被告此部分犯行
    與已起訴部分之犯行，就施用第一級毒品犯行部分，有連續
    犯之裁判上一罪關係，為起訴效力所及，本院自應一併予以
    審理，附此敘明。爰審酌被告前因施用毒品案件，經觀察勒
    戒後，仍未能徹底戒絕毒品，再度施用毒品，頻率甚繁，顯
    見其無戒毒悔改之意，惟念其施用毒品，僅戕害一己之身體
    健康，所為尚未害及他人，及犯後坦承犯行態度良好等一切
    情狀，量處如主文所示之刑，以資懲儆。
五、扣案如附表所示之物，經送驗呈海洛因之陽性反應，前已敘
    明，而沾有海洛因殘渣之包裝袋2 包，因已難與海洛因析離
    ，自應視為海洛因之一部分，爰均依毒品危害防制條例第18
    條第1 項前段規定宣告沒收銷燬之。
據上論斷，應依刑事訴訟法第273 條之1 第1 項、第299 條第1
項前段、第310 條之2 、第454 條第2 項，毒品危害防制條例第
10條第1 項、第18條第1 項前段，刑法第11條、第56條，判決如
主文。
本案經檢察官甲○○到庭執行職務。
中    華    民    國    95    年    6     月    12    日
                  刑事第二庭    法  官  何佩陵
以上正本證明與原本無異。
如不服本判決，應於判決送達後10日內，向本院提出上訴狀。
中    華    民    國    95    年    6     月    12    日
                                書記官  張家瑜
附錄法條
毒品危害防制條例第10條第1項
施用第一級毒品者，處 6 月以上 5 年以下有期徒刑。
附表
扣案海洛因2 包（淨重合計0.41公克，另含沾有海洛因殘渣之包
裝袋重合計0.34公克）。


司法院資訊處製作；財團法人民間司法改革基金會備份。
